【裁判字號】    98,消債清,24
【裁判日期】    981013
【裁判案由】    清算事件
【裁判全文】
臺灣臺南地方法院民事裁定            98年度消債清字第24號
債  務  人  甲○○
代  理  人  陶靜芳律師
上列當事人聲請消費者債務清理事件，本院裁定如下：
    主  文
債務人甲○○自民國九十八年十月十三日十七時起開始清算程序
，並命司法事務官進行本件清算程序。
    理  由
一、按債務人不能清償債務或有不能清償之虞者，於法院裁定開
    始更生程序或許可和解或宣告破產前，得向法院聲請清算。
    法院開始清算程序之裁定，應載明其年、月、日、時，並即
    時發生效力，消費者債務清理條例第3條、第80條、第83 條
    第1項定有明文。
二、本件債務人主張：債務人目前無薪資所得，每月僅有政府補
    助之殘障津貼新臺幣（下同）4,000元及子女給予之生活費
    用每月5,000元，勉強維持生活所需。負債總額為1,026,426
    元，債務人名下並無任何財產，負債顯然超過資產甚多。債
    務人與最大債權金融機構中國信託商業銀行股份有限公司（
    下稱中國信託銀行）協商時，中國信託銀行提出每月還款4,
    000元，分170期，0利率，債務人實無能力達成債權銀行所
    提之方案，因而協商不成立。債務人僅係一般消費者，聲請
    清算前5年未曾從事營業，復未經法院裁定開始更生程序或
    許可和解或宣告破產，爰向本院聲請清算等語。
三、債務人主張其現每月收入約9,000元，負債總額為為1,026,4
    26元，名下並無任何財產。債務人聲請清算前5年未曾從事
    營業之事實，業據提出債權人清冊、財產及收入狀況說明書
    、戶籍謄本、財政部台灣省南區國稅局95年、96年度綜合所
    得稅各類所得資料清單、財政部台灣省南區國稅財產歸屬資
    料清單、永康市農會活期儲蓄存款存摺影本、財團法人金融
    聯合徵信中心當事人查詢個人資料（信用報告）、長群企業
    股份有限公司變更登記表為證，堪認債務人聲請清算前5年
    未曾從事營業，其已達不能清償債務或有不能清償之虞之程
    度。
四、按債務人對於金融機構因消費借貸、自用住宅借款、信用卡
    或現金卡契約而負債務，在聲請更生或清算前，應提出債權
    人清冊，以書面向最大債權金融機構請求協商債務清償方案
    ，並表明共同協商之意旨，消費者債務清理條例第151條第1
    項定有明文。債務人主張其曾向最大債權金融機構中國信託
    銀行申請債務協商，惟協商不成立，業據提出前置協商不成
    立通知書為證，自堪信為真實。
五、綜上所述，債務人聲請清算前5年未曾從事營業，其已達不
    能清償債務或有不能清償之虞之程度。債務人曾向最大債權
    金融機構中國信託銀行請求協商債務清償方案，惟協商不成
    立，且未經法院裁定開始更生程序或許可和解或宣告破產，
    又查無消費者債務清理條例第6條第3項、第8條、第82條第2
    項所定駁回清算聲請之事由存在，則債務人聲請清算，應屬
    有據。又按法院裁定開始更生或清算程序後，得命司法事務
    官進行更生或清算程序，必要時得選任律師、會計師或其他
    適當之自然人或法人一人為監督人或管理人，消費者債務清
    理條例第16條第1項定有明文。本件債務人聲請清算既經准
    許，爰並依上開規定裁定命司法事務官進行本件清算程序。
中    華    民    國    98    年    10   月     13    日
              民事第三庭    法      官  蘇正賢
上為正本係照原本作成
本件不得抗告
本裁定已於98年10月13日17時公告。
中    華    民    國    98    年    10   月     13    日
                            書  記  官  陳美萍


司法院資訊處製作；財團法人民間司法改革基金會備份。
